【裁判字號】    90,台上,7199
【裁判日期】    901123
【裁判案由】    偽造文書
【裁判全文】
最高法院刑事判決                                九十年度台上字第七一九九號
    上  訴  人  甲○○
    選任辯護人  劉灼熙律師
右上訴人因偽造文書案件，不服台灣高等法院中華民國八十八年八月二十五日第二審
判決（八十八年度上訴字第二四八四號，起訴案號：台灣台北地方法院檢察署八十七
年度偵字第一二八九九號），提起上訴，本院判決如左：
    主  文
上訴駁回。
    理  由
按刑事訴訟法第三百七十七條規定，上訴於第三審法院，非以判決違背法令為理由，
不得為之。是提起第三審上訴，應以原判決違背法令為理由，係屬法定要件。如果上
訴理由狀並未依據卷內訴訟資料，具體指摘原判決不適用何種法則或如何適用不當，
或所指摘原判決違法情事，顯與法律規定得為第三審上訴理由之違法情形，不相適合
時，均應認其上訴為違背法律上之程式，予以駁回。本件原判決撤銷第一審之科刑判
決，改判仍論上訴人甲○○以行使偽造私文書，足以生損害於公眾及他人罪，判處有
期徒刑貳月。係依憑上訴人供承其所經營之長泰旅行社申請之多支電話，均係交給證
人蘇芳山辦理之情事，告訴人郭志強於警訊之指訴，證人蘇芳山之證詞，卷附市內電
話過戶申請書，參酌前開申請書上所載之電話裝機地點為長泰旅行社社址，僅客戶名
稱由長泰旅行社更換為郭志強，復蓋有長泰旅行社之公司及負責人印章，受利益者為
長泰旅行社，他人不可能代為變更等證據資料，而為論斷，已述其所憑之證據及論
斷之理由。且以上訴人否認犯罪及所為辯解，為飾卸之詞，均無足取，在理由內依憑
調查所得證據詳加指駁。從形式上觀察，原判決並無違背法令之情形存在。上訴意旨
置原判決所為明白論斷於不顧，專憑其個人之意見，就原判決理由已經詳細說明之事
項，及原審採證認事之職權行使，漫事爭執，或泛言原判決有採證違反法則及應於審
判期日調查之證據而未予調查之違誤，難認已符合首揭法定之第三審上訴要件。又查
：（一）證據之取捨與事實之認定，為事實審法院之職權，倘其採證認事並不違背證
據法則，即不得任意指為違法。又供述證據前後，雖稍有參差或互相矛盾，事實審法
院非不可本於經驗法則，斟酌其他證據，作合理之比較，定其取捨。從而供述證據之
一部認為真實者予以採取，亦非證據法則所不許。原判決已說明其就案內所有證據，
本於調查所得心證，分別定其取捨，而憑以認定上訴人有偽造文書之依據及理由，難
謂有違反證據法則之情形。上訴意旨，徒執己見，指告訴人郭志強之指訴矛盾不實，
原判決認定其有偽造文書之犯行，採證違反法則云云，係就原審取捨證據之職權行使
而為爭執，亦非正當之第三審上訴理由。（二）證人蘇芳山已迭於警訊及偵查中供陳
明白，告訴人郭志強亦於警訊中指訴綦詳，原審不再傳訊，依刑事訴訟法第一百九十
六條之規定，並無不合，核與應於審判期日調查之證據而未予調查之違法情形，亦不
相當，仍不得執以指摘據為第三審上訴之正當理由。其上訴違背法律上之程式，應予
駁回。又本件係以上訴不合法而從程序上予以駁回，上訴人請求宣告緩刑，無從審酌
，附予明。
據上論結，應依刑事訴訟法第三百九十五條前段，判決如主文。
中      華      民      國     九十     年     十一     月    二十三    日
                              最高法院刑事第十一庭
                                  審判長法官  林  增  福
                                        法官  邵  燕  玲
                                        法官  吳  昆  仁
                                        法官  陳  世  雄
                                        法官  惠  光  霞
      右正本證明與原本無異
                                              書  記  官
中      華      民      國     九十     年     十二     月      三      日


司法院資訊處製作；財團法人民間司法改革基金會備份。
